Config:
  hfst:
    Gen: ../../../src/generator-gt-norm.hfst
    Morph: ../../../src/analyser-gt-norm.hfst
#  xerox:
#    Gen: ../../../src/generator-gt-norm.xfst
#    Morph: ../../../src/analyser-gt-norm.xfst
#    App: lookup

Tests:




  Noun - kaavpug: #
    kaavpug+N+Sg+Nom: kaavpug
    kaavpug+N+Sg+Gen: kaavpug
    kaavpug+N+Sg+Acc: kaavpug
    kaavpug+N+Sg+Ill: [kaavpugân, ka'vpugân]
    kaavpug+N+Sg+Loc: [kavpugist, ka´vpugist]
    kaavpug+N+Sg+Com: [kavpugáin, ka´vpugáin]
    kaavpug+N+Sg+Abe: kaavpugttáá
    kaavpug+N+Ess: ka´vpugin
    kaavpug+N+Par: ka´vpugid
    kaavpug+N+Pl+Nom: [kavpugeh, ka´vpugeh]
    kaavpug+N+Pl+Gen: [kavpugij, ka´vpugij]
    kaavpug+N+Pl+Acc: [kavpugijd, ka´vpugijd]
    kaavpug+N+Pl+Ill: [kavpugáid, ka´vpugáid]
    kaavpug+N+Pl+Loc: [kavpugijn, ka´vpugijn]
    kaavpug+N+Pl+Com: ka´vpugijguin
    kaavpug+N+Pl+Abe: ka´vpugijttáá
